臺灣桃園地方法院刑事裁定　　　　　　　　 94年度提字第3號
聲請人即受
拘禁人之夫　乙○○　41歲民.
受拘禁人　　甲○○　27歲民.
　　　　　　　　　　入出境許可.
上列聲請人聲請提審案件，本院裁定如下：
    主  文
聲請駁回。
    理  由
一、聲請意旨詳刑事聲請提審狀所載（如附件）。
二、按「人民因犯罪嫌疑被逮捕拘禁時，其逮捕拘禁機關應將逮
    捕拘禁原因，以書面告知本人指定之親友，並至遲於二十四
    小時內移送該管法院審問。本人或他人亦得聲請該管法院，
    於二十四小時內向逮捕之機關提審。法院對於前項聲請，不
    得拒絕，並不得先令逮捕拘禁之機關查覆。逮捕拘禁之機關
    對於法院之提審，不得拒絕或遲延」，又「人民被法院以外
    之任何機關逮捕拘禁時，其本人或他人得向逮捕拘禁地之地
    方法院聲請提審。」，固為憲法第8 條第2 項、第3 項及提
    審法第1 條所明文規定。惟憲法第8 條第2 項既已明文規定
    提審之適用對象係指人民因犯罪嫌疑被逮捕、拘禁，而行刑
    事訴訟之國家司法權者，本人或他人得聲請該管法院，於二
    十四小時內向逮捕之機關提審，是若非因「犯罪嫌疑」被逮
    捕、拘禁，即非憲法第8 條第2 、3 項及提審法第1 條適用
    之對象。次按「進入臺灣地區之大陸地區人民，有下列情形
    之一者，治安機關得逕行強制出境：…三、從事與許可目的
    不符之活動或工作者。四　有事實足認為有犯罪行為者。…
    前項大陸地區人民，於強制出境前，得暫予收容，並得命其
    從事勞務。」，為臺灣地區與大陸地區人民關係條例第18條
    第1 項第3 、4 款、第2 項所分別明文規定。由上可知，人
    民須因「犯罪嫌疑」被法院以外之任何機關逮捕拘禁時，其
    本人或他人始得向逮捕拘禁地之地方法院聲請提審。易言之
    ，倘非因犯罪嫌疑遭逮捕拘禁，而係治安機關依相關法律規
    定所為之行政處分，縱因該行政處分而拘束人民之身體自由
    ，其本人或他人亦不得向逮捕拘禁地之地方法院聲請提審，
    合先敘明。
三、本院經查：
  (一)本件受拘禁人甲○○係大陸地區人士，為聲請人乙○○之配
    偶，二人於民國93年1 月12日於大陸地區湖南省結婚，甲○
    ○嗣於同年10月7 日以探親名義入境我國等情，業據甲○○
    、乙○○於警詢時供述明確，並有乙○○之個人戶籍資料1
    紙在卷足憑。
  (二)甲○○於94年2 月14日下午4 時許，在桃園縣桃園市○○路
    208 巷30號鄉村汽車旅館內，遭警臨檢發現其涉嫌前往該旅
    館賣淫，因認唐女涉犯偽造文書罪及涉有違反臺灣地區與大
    陸地區人民關係條例之行為而帶回桃園縣政府警察局刑警隊
    製作筆錄，嗣桃園縣政府警察局以甲○○有從事與許可目的
    不符之活動或工作之情形，依臺灣地區與大陸地區人民關係
    條例第18條第1 項第3 款、第2 項規定於強制出境前暫收容
    於該局大陸人民收容中心，此有桃園縣政府警察局刑事案件
    移送書1 份及桃園縣政府警察局執行強制出境暨收容處分書
    1 紙在卷可參。
  (三)被拘禁人甲○○雖矢口否認有賣淫之行為，辯稱：其與乙○
    ○結婚來台後，即在桃園縣八德市○○路160 之3 號與乙○
    ○同住，當日其係自行前往旅館休息，未與其他人有約，其
    所攜帶之保險套是欲與其夫一起使用云云。惟參酌證人紀盈
    如於警詢時證稱：該大陸女子（指甲○○）是陳玲的小姐，
    陳玲於94年2 月14日下午2 時許打電話告訴我說她人在南部
    ，而她的車伕還沒起床，有一名大陸小姐現在沒地方去，叫
    我先照顧，於是我到鄉村汽車旅館開一間房間等該大陸女子
    前來等語，足見甲○○絕非自行至旅館休息，而係接獲陳玲
    之指示始前往該旅館。又桃園縣八德市○○路160 之3 號房
    屋，係邱陳素卿出租予乙○○之前妻林秀縵居住，該屋僅有
    林秀縵一人居住，並無大陸女子居住其內，該屋雖有乙○○
    之信件，但因無人收信而均丟棄地上等情，業據證人即屋主
    邱陳素卿及鄰居許宏榮於警詢中證述綦詳，並有房屋租賃契
    約書1 份附卷可按，且依邱陳素卿提出之租金明細表所示，
    94年1 、2 月份亦均由林秀縵支付租金，此益徵上開房屋確
    由林秀縵承租居住無訛，是甲○○辯稱其來台後即住居上址
    ，顯屬虛構之詞。至乙○○於警詢中固陳稱：當日其自高雄
    北上，並打甲○○0000000000之行動電話要她至鄉村汽車旅
    館等待云云，然此與甲○○供稱其未與他人有約，及紀盈如
    證稱係陳玲命其前往旅館等待甲○○等語均不相符，且蔡員
    所稱之行動電話門號亦與唐女自承使用0000000000號行動電
    話門號不同，足見乙○○前開陳述當非事實，是甲○○辯稱
    扣案保險套係其欲與其夫共同使用，亦難採信。此外，乙○
    ○既費盡心力申請甲○○來台探親，衡情其理當珍惜與甲○
    ○在台之相處時間，詎其竟於甲○○來臺未久之際，即獨自
    一人遠離桃園前往高雄居住，置新婚妻子甲○○於不顧，此
    顯與常情事理有悖。稽上各端，確有事實足認甲○○與乙○
    ○二人並無結婚之真意，而虛以結婚名義讓甲○○來臺從事
    與許可目的不符之賣淫工作。
四、綜上查證，被拘禁人甲○○之行為顯已符合臺灣地區與大陸
    地區人民關係條例第18條第1 項第3 、4 款規定之情形，依
    同條第1 、2 項規定，治安機關得逕行強制出境，並於強制
    出境前，暫予收容該大陸地區人民。是本件桃園縣政府警察
    局依臺灣地區與大陸地區人民關係條例第18條第1 項第3、4
    款、第2 項規定，於將甲○○強制出境前，所為之暫時收容
    處分，並非因甲○○犯罪嫌疑所為之拘禁，而係逕行強制出
    境之前置作業，即非屬憲法第8 條規範所得聲請提審之範圍
    。從而，本件聲請人之聲請為無理由，自應予以駁回。至於
    前項「收容」係屬行政處分，適當與否，刑事法院本無置喙
    之權，聲請人如不服主管機關之處分，原可依訴願法所定訴
    願程序尋求行政救濟，附此敘明。
據上論斷，應依提審法第4條第1項，裁定如主文。
中　　華　　民　　國　　94　　年　　5 　　月　　25　　日
                  刑事第十一庭  法　官　魏于傑
上正本證明與原本無異。
若不服本裁定，得於裁定送達後5日內，向本院提出抗告狀。
                                書記官  林怡君
中　　華　　民　　國　　94　　年　　5 　　月　　25　　日
